【裁判字號】    88,訴,735
【裁判日期】    890308
【裁判案由】    公共危險等
【裁判全文】
臺灣屏東地方法院刑事判決                          八十八年度訴字第七三五號
    公  訴  人  臺灣屏東地方法院檢察署檢察官
    被      告  甲○○
右列被告因毀損案件，經檢察官提起公訴（八十八年度偵字第七六二七號），本院判
決如左：
     主  文
甲○○損壞他人大客車前擋風玻璃，足生損害於他人，累犯，處拘役肆拾日，如易科
罰金，以參佰元折算壹日。
     事  實
一、甲○○曾因傷害案件經法院判處有期徒刑八月確定，於民國（下同）八十八年六
    月十五日執行完畢，仍不知警惕。於同年十月二十八日十五時四十分許，騎乘車
    牌號碼ＷＬＪ０六一號之輕型機車行經屏東縣萬巒鄉○○路，因認由乙○○所駕
    駛管領之車牌號碼ＦＺ五五八號大客車（屬屏東汽車客運股份有限公司所有）阻
    擋其去路，竟心生不滿而持石塊砸破該大客車前擋風玻璃，加以損壞，足以生損
    害於屏東汽車客運股份有限公司及乙○○。
二、案經乙○○訴由屏東縣警察局內埔分局移送台灣屏東地方法院檢察署檢察官偵查
    起訴。
     理  由
一、訊據被告矢口否認右開犯行，辯稱：當天下午喝酒醉，沒有再出去在家睡覺，晚
    上去台南廟會舞獅，機車放在老板娘家云云。惟查，上開事實業據告訴人指訴歷
    歷，告訴人乙○○雖因當時緊張沒有看清楚丟石頭者之長相，因而在派出所無法
    確認是否為被告所為，然其堅稱有看清該人機車號碼為ＷＬＪ─０六一號紅色輕
    型機車等情，告訴人係在驚慌中記下車號，而該車之車號、車輛顏色、係輕型機
    車與警卷所附車藉作業系統─查詢認可資料表記載相符，有該查詢認可資料表存
    卷可參。足見告訴人之車應係被一個騎乘紅色輕型機車，機車號碼為ＷＬＪ０六
    一號之人丟擲石頭毀損大客車擋風玻璃。次查，該ＷＬＪ─０六一號機車原為潘
    保林所有，其於八十七年六月間將機車放置於「阿富」之人所開設之機車行，未
    再取回，已據潘保林於警訊陳述在卷。而被告於警訊時供稱：「阿富」之人將該
    機車轉讓予「阿助」之人，「阿助」於八十八年九月十五日將機車送給伊騎乘至
    今（案發時）。可見該機車從八十八年九月十五日起迄案發時止，均為被告在使
    用，被告於本院不否認伊僅與母親同住，案發當天下午伊有騎乘該機車外出喝酒
    ，至傍晚才回去睡覺（本院八十九年三月一日審判筆錄）等語。是該機車應無可
    能在未經被告及其母親發覺下被他人騎乘外出，再騎回原處放置。又被告辯稱，
    伊當日有隨宋江陣前往台南等地舞獅，然所稱出發時間係晚上七、八點左右，而
    案發時間為下午三時四十分，依其被告前開陳述，伊傍晚時分才飲完酒，騎乘該
    機車回家睡覺，益見該機車不可能被他人於事發時騎乘外出，被告辯稱事發時不
    在現場，顯屬事後卸責之詞，不可採信，此外有片二幀在卷可佐，事證明確，其
    犯行堪以認定。
二、核被告所為，係犯刑法第三百五十四條之毀損罪。未查，被告有犯罪事實欄所載
    之論罪科刑執行情形，有其台灣高等法院全國前案紀錄表在卷可稽，其於有期徒
    刑執行完畢後，五年以內再犯有期徒刑以上之本罪，應依累犯之規定，加重其刑
    。爰審酌被告之品行、犯罪之動機、目的、手段、對被害人所造成之損害及犯罪
    後仍飾詞圖辯，態度不佳等一切情狀，量處如主文所示之刑，並諭知易科罰金之
    折算，以示懲儆。
據上論斷，應依刑事訴訟法第二百九十九條第一項前段，刑法第三百五十四條、第四
十七條、第四十一條，罰金罰鍰提高標準條例第一條前段、第二條，判決如主文。
中      華      民      國     八十九     年      三     月      八     日
                                      臺灣屏東地方法院刑事第一庭
                                          法  官    陳定國
右正本證明與原本無異。
對於本判決如有不服應於收受送達後十日內向本院提出上訴書狀上訴於台灣高等法院
高雄分院並按他造當事人之人數附具繕本。
                                          書記官   丁廣飛
中      華      民      國     八十九     年      三     月      八     日
附錄本判決科刑法條：
刑法第三百五十四條
毀棄、損壞前二條以外之他人之物或令致不堪用，足以生損害於公眾或他
人者，處二年以下有期徒刑、拘役或五百元以下罰金。


司法院資訊處製作；財團法人民間司法改革基金會備份。
